臺灣臺南地方法院交通事件裁定　　　　　　　　　　　九十一年度交聲字第六四號
　　受處分人
　　即異議人　甲○○
右列受處分人因違反道路交通管理處罰條例案件，對於台南市警察局第二分局民國九
十一年二月五日所為之裁決處分（處分案號：南市警（二）交裁字第二０００三二號
）聲明異議，本院裁定如左：
    主  文
異議駁回。
    理  由
一、聲明異議意旨略以：如附件聲明異議狀所載。
二、按行人在道路上有不依規定，擅自穿越車道情形者，處新臺幣三百六十元罰鍰，
    或施一至二小時之道路交通安全講習，道路交通管理處罰條例第七十八條第三款
    定有明文。次按行人穿越道路，在禁止穿越、劃有分向限制線、設有劃分島或護
    欄之路段或三車道以上之單行道，不得穿越道路，道路交通安全規則第一百三十
    四條第二款亦規定甚明。
三、經查，本件肇事地點係位在台南市○○路一七九號前之劃有分向限制線之市區道
    路，有卷附之道路交通事故調查報告表可稽，而本件車禍之肇事情形，異議人甲
    ○○於警訊中係供稱：「（問：請詳述肇事經過情形？）我於九十年十一月二十
    九日五時五十五分步行在開山路一七九號前發生肇事，我當時沿開山路作東向西
    步行要穿越馬路時，忽然被不知從何路、何方駛來之一部車〔指ＵＯ─６６２７
    號自小客車〕擦撞到我右側身體，致我人受傷，而對方車未停車，即加速逕行逃
    逸」、「（問：你當時有無行走行人穿越道？是步行或跑步穿越道路？）我當時
    未行走行人穿越道〔因肇事地點未劃線〕。是步行穿越馬路」等語；另本件肇事
    車禍駕駛人乙○○於警訊時則係陳稱：「（問：請詳述肇事經過？）我於九十年
    十一月二十九日五時五十五分許駕駛ＵＯ─６６２７號自小客車在開山路一七九
    號前肇事，我當時未載人，沿開山路快車道作北向南行駛至上記發生地點時，見
    對向有一部不詳車號之機車作斜穿駛入我車道來，我便向右偏閃後再向左偏回車
    道，但不慎撞到一位行人（指甲○○），但我不知該行人從何處、何方向來，因
    我沒有看見，而我當時有聽到一聲撞擊聲響，我有停車在離現場三十公尺處，約
    停車不到一分鐘，但未下車查看，因我當時未看見該行人倒地受傷，故我便又立
    即駕車逕行離去」等語，有台南市警察局第二分局九十一年三月十八日南市警二
    交字第０九一０四二九八號函檢附之當事人警訊筆錄載明可稽，並有道路交通事
    故現場證照片影本八幀在卷可資佐證，則依雙方於警訊中所陳，異議人係徒步至
    台南市○○路一七九號前由東向西穿越馬路時，遭乙○○所駕駛沿開山路由北往
    南駛來之車號ＵＯ─６６２７號自小客車所撞及。又依乙○○所駕駛之自小客車
    係在左前車角及左前方向燈等處受損，參酌乙○○前開所供其係【先將車向右偏
    閃後再向左偏回車道】始發生撞擊，另異議人亦供稱其係【右側身體】遭撞及之
    情節觀之，足見本件車禍之撞擊點應係在道路分向限制線附近而非在路邊無訛，
    從而異議人甲○○應係在行經前開劃有分向限制線之路段時，因違規穿越該處道
    路，其身體右側始有可能遭受撞擊，而乙○○亦係因未注意車前狀況及減速慢行
    ，致在該處車道中線附近發生本件撞擊車禍，應無疑義，況本件車禍駕駛人乙○
    ○因尚涉有刑法第一百八十五條之四之肇事逃逸公共危險罪，該部分犯行並經本
    院於九十一年五月九日以九十一年度交訴字第九八號判處其有期徒刑六月，如易
    科罰金以三百元折算一日，併緩刑三年在案，其中所涉過失傷害部分之肇事原因
    ，本院係認定「乙○○於九十年十一月二十九日上午五時五十五分許，駕駛車牌
    號碼ＵＯ─六六二七號自用小客車，沿台南市○區○○路，由北往南方向行駛，
    途經上開路段一七九號前時，疏未注意撞及【徒步違規穿越開山路之甲○○】，
    致甲○○倒地因之受有『頭部外傷』等傷害」之事實，亦有本院前開刑事判決書
    一份在卷可憑，足見異議人甲○○確有行經前開劃有分向限制線之路段，不依規
    定擅自穿越車道之違規行為，至為明灼，從而異議人辯稱其並未違規擅自穿越車
    道云云，要係卸責之詞，不足採信。
四、本件異議人有於右述時、地，不依規定，在道路上行走擅自穿越車道之事實，既
    可認定，則原處分機關即台南市警察局第二分局據此引用前開道路交通管理處罰
    條例第七十八條第三款規定，而裁處異議人罰鍰新臺幣三百六十元，於法核無不
    合，異議人異議為無理由，應予駁回。
五、據上論斷，應依道路交通案件處理辦法第十九條，裁定如主文。
中      華      民      國      九十一      年      六      月    六    日
                                  臺灣臺南地方法院交通法庭
                                      法  官  張  瑛  宗
右正本證明與原本無異
如不服本裁定應於送達後五日內向本院提出抗告狀
                                      書記官  陳  志  德
中      華      民      國      九十一      年      六      月   十二   日
